臺灣新北地方法院板橋簡易庭小額民事判決
111年度板小字第3810號
原      告  富邦產物保險股份有限公司

法定代理人  賴榮崇  
訴訟代理人  黃律皓  
被      告  陳威融  

訴訟代理人  蔡文安  
上列當事人間請求侵權行為損害賠償（交通）事件，於中華民國
111年11月11日言詞辯論終結，本院判決如下：
    主 文
一、被告應給付原告新臺幣3,268元，及自民國111年9月3日起至
    清償日止，按年息5％計算之利息。
二、原告其餘之訴駁回。
三、訴訟費用新臺幣1,000元由被告負擔344元，餘由原告負擔。
四、本判決原告勝訴部分得假執行。
    理由要領
一、兩造不爭執事項:
㈠、被告於110年10月18日駕駛APL-3125號自用小客車(下稱本件A
    車) ，行經新北市○○區○○路○段00巷00號地下室3 樓至4 樓
    車道時，與第三人顏美鳳所駕駛的8865-A8號自用小客車(此
    為原告的保車；下稱本件B車) 發生碰撞，本件B車因此受損
    。原告因而支出本件B車的修復費用新臺幣(下同)9,507元。
㈡、勘驗光碟影像內容(檔名：105610A01107_00000000000000000
    )如附表所載。
二、本件兩造爭執事項為被告是否因負損害賠償責任？若是，應
    賠償多少？　　
㈠、被告應負擔損害賠償責任:
１、按汽車、機車或其他非依軌道行駛之動力車輛，在使用中加
    損害於他人者，駕駛人應賠償因此所生之損害，民法第192
    條之2前段定有明文。據此固可知駕駛人使用動力車輛加損
    害於他人時，即被推定應就被害人之損害負賠償責任。然同
    條後段亦規定：「但（駕駛人）於防止損害之發生，已盡相
    當之注意者，不在此限。」亦可知駕駛人舉證證明自己無故
    意或過失時，即毋庸負賠償責任。　　
２、依本院所勘驗的內容(詳如附表所載)可知，本件A車確實有與
    本件B車發生碰撞，且從本件A車的視角，被告完全可以透過
    反光鏡看到本件B車，但被告卻未注意車前狀況，而繼續行
    駛於畫面中的上坡，難謂被告就本件事故無過失，復至本件
    言詞辯論終結，被告均未提出其他充足的反證來證明自己對
    於防止損害之發生，已盡相當之注意，故其應受法律推定效
    力而負損害賠償責任。
㈡、原告原得向被告請求損害賠償的金額為3,268元:
１、按物被毀損時，被害人除得依民法第196條請求賠償外，並不
    排除民法第213條至第215條之適用。依民法第196條請求賠
    償物被毀損所減少之價額，得以修復費用為估定之標準，但
    以必要者為限（例如：修理材料以新品換舊品，應予折舊）
    。被害人如能證明其物因毀損所減少之價額，超過必要之修
    復費用時，就其差額，仍得請求賠償【最高法院77年度第9
    次民事庭會議決議㈠可資參照】。   
２、原告於言詞辯論期日表示本件同意折舊(本院卷第76頁)，而
    依行政院財政部發布之「固定資產耐用年數表」規定，本件
    B車(自用小客車)的耐用年數為5年，並依同部訂定之「固定
    資產折舊率表」規定，耐用年數5年依定率遞減法之折舊率
    為千分之369，其最後1年之折舊額，加歷年折舊累計額，其
    總和不得超過該資產成本原額10分之9。是以，本件B車出廠
    日為100年3月(本院卷第19頁)，迄本件車禍發生時已經超過
    5年之耐用年數甚多，是原告就更換零件部分得請求被告賠
    償之範圍，應以330元為限（計算式：零件費用3,301元×1/1
    0＝330元，元以下四捨五入），加計與折舊無關的工資6,206
    後，本件修復之必要費用共計為6,536元。　
３、再按損害之發生或擴大，被害人與有過失者，法院得減輕賠
    償金額，或免除之，民法第217條第1項定有明文。此項規定
    之目的，在謀求加害人與被害人間之公平，故在裁判上法院
    得以職權減輕或免除之（最高法院85年台上字第1756號判決
    意旨可稽）。經查，本件車禍之發生，被告雖有過失已如前
    述，然原告既然自承勘驗筆錄內容的綠燈號誌係供原告所遵
    守(本院卷第17頁)，而依勘驗筆錄內容可知，於畫面第7秒
    時，該綠燈已經熄滅，惟本件B車之駕駛卻未停止而繼續前
    進，顯有未依號誌行駛之過失，足見本件事故之發生，固係
    被告過失行為所致，惟原告亦與有過失。本院審酌本件車禍
    發生緣由、路權歸屬情形等一切情狀，認就本件事故應由被
    告負擔50%之肇事責任，基此，爰依首開規定，減輕被告之
    賠償金額為3,268元【計算式：6,536元x被告應負擔的肇事
    責任即50%＝3,268元】。
中　　華　　民　　國　　111 　年　　11　　月　　25　　日
    　　　　　　　　　　　臺灣新北地方法院板橋簡易庭
                              法  官  沈易
以上正本係照原本作成。
如不服本判決，應於送達後20日內，向本庭（新北市○○區○○路0
段00巷0號）提出上訴狀並表明上訴理由，如於本判決宣示後送
達前提起上訴者，應於判決送達後 20日內補提上訴理由書（須
附繕本）。如委任律師提起上訴者，應一併繳納上訴審裁判費。
中　　華　　民　　國　　111 　年　　11　　月　　25　　日
                              書記官  劉美蘭

附表:
依照光碟視角係被告駕駛之車輛的行車紀錄器，被告於0至7秒進入畫面中的上坡，此時燈號為綠燈，在第7秒時，綠燈燈號消滅，隨後原告保車從畫面左邊駛出，兩車發生碰撞，過程中被告駕駛車輛的視角，可以看到右前方反光鏡有原告的保車。